臺灣臺北地方法院刑事判決　　　　　　　96年度易字第1172號
公　訴　人　臺灣臺北地方法院檢察署檢察官
被　　　告　乙○○
　　　　　　　　　　現因本案羈押於臺灣臺北看守所
上列被告因竊盜案件，經檢察官提起公訴（96年度偵字第6939號
），本院判決如下：
    主  文
乙○○竊盜，處有期徒刑肆月，如易科罰金，以新臺幣壹仟元折
算壹日，減為有期徒刑貳月，如易科罰金，以新臺幣壹仟元折算
壹日。扣案之鑰匙貳支均沒收。
    事  實
一、乙○○曾於民國94年間因竊盜案件，經臺灣基隆地方法院94
    年度基簡字第108號判決處拘役50日確定（未構成累犯），
    竟未生警惕，復意圖為自己不法之所有，於96年3月20日20
    時55分許，以其所有之鑰匙2支，在臺北市○○區○○路412
    巷27號前，將甲○○所有車牌號碼CSW-915號重型機車之鎖
    頭蓋鎖及龍頭鎖依序打開後，放開停駐腳架並將該機車牽離
    原地竊取之。嗣因甲○○結束工作至上開機車原停放處旁洗
    手時發覺有異，上前攔阻並報警處理，始行查獲，並扣得乙
    ○○所有之鑰匙2支。
二、案經臺北市政府警察局中山分局報請臺灣臺北地方法院檢察
    署檢察官偵查起訴。
    理  由
一、按被告以外之人於審判外之言詞或書面陳述，除法律有規定
    者外，不得作為證據；又按被告以外之人於偵查中向檢察官
    所為之陳述，除顯有不可信之情況者外，得為證據；再按被
    告以外之人於審判外之陳述，雖不符合同法第159條之1至第
    159條之4之規定，但經當事人於審判程序同意作為證據，法
    院審酌該言詞陳述或書面陳述作成時之情況，認為適當者，
    亦得為證據。當事人、代理人或辯護人於法院調查證據時，
    知有第159條第1項不得為證據之情形，而未於言詞辯論終結
    前聲明異議者，視為有前項之同意，刑事訴訟法第159條第1
    項、第159條之1第2項及第159條之5分別定有明文。查本判
    決所引用之證人乙○○於警方詢問及檢察官偵訊時之證述，
    雖均屬傳聞證據，惟其既已於檢察官訊問前以證人身份結證
    在卷，被告乙○○於本院準備程序期日及審判期日對於上開
    證述之證據能力均未予爭執，且迄至言詞辯論終結前亦未再
    聲明異議，本院審酌上開證據資料製作時之情況，尚無違法
    不當之瑕疵，亦認為以之作為證據應屬適當，故揆諸前開規
    定，爰逕依刑事訴訟法第159條之1第2項、第159條之5規定
    ，認前揭證據資料均例外有證據能力，合先敘明。
二、訊據被告乙○○固不否認其於上開時間、地點將前揭機車牽
    離之事實，惟矢口否認有何竊盜犯行，辯稱，因伊想要牽出
    停在騎樓內之腳踏車，因此移動該機車，並無竊盜犯意云云
    。
三、經查，車牌號碼CWS-915號重型機車為告訴人甲○○所有之
    事實，業經證人甲○○證述在卷（見偵查卷第12頁），並提
    出該機車之行車執照影本附卷可參（見偵查卷第27頁），被
    告對此亦不爭執（見本院卷第52頁），應堪以認定。次查，
    被告於96年3月20日20時55分許，在臺北市○○區○○路412
    巷27號前，將甲○○所有車牌號碼CSW-915號重型機車由原
    停放處牽離等情，除據被告坦承不諱（見本院卷第52頁、第
    76頁）外，證人甲○○亦於本院審理時為相同之證述（見本
    院卷第85-86頁），應堪認為真實。
四、被告雖以前詞置辯，然查，被告於為警查獲當日在臺北市政
    府警察局中山分局建國派出所接受警方詢問時，對於伊牽動
    上開機車之目的單純係為移車以將其停放於騎樓內部之腳踏
    車取出等情，隻字未提，反而自稱該車牌號碼CSW-915號重
    型機車為伊所有云云，而證人甲○○亦證稱，伊停放機車之
    地點附近有停放別的摩托車，但並未停放任何腳踏車等語（
    見偵查卷第44頁、本院卷第85頁反面），則被告前揭辯解之
    真實性，已然有疑。另證人甲○○復證稱，剛開始伊發現被
    告坐在機車上拿著鑰匙在轉機車的鎖頭，伊就與同事過去把
    被告架開，明確地告知該機車為伊所有，並將機車龍頭鎖及
    鎖頭的蓋子鎖起來後，繼續回去加班，等到伊回頭要洗手時
    ，又發現龍頭鎖又被打開了，被告要騎走，所以才趕快在被
    告前面把他攔住等語（見偵查卷第44頁、本院卷第85頁），
    被告亦自承，告訴人當時有說那是他的車，伊係以其鑰匙開
    啟上開機車之龍頭鎖等語（見偵查卷第8-9頁），可見被告
    牽動告訴人機車之目的，應係竊取該車，而非為取出其腳踏
    車，否則被告當時既已知悉車主為何人，若確有移動該車牌
    號碼CSW-915號重型機車之必要，大可直接請告訴人協助移
    車即可，何需趁告訴人走回其工作地點加班後，私自以其鑰
    匙開啟該車車鎖？再參以證人甲○○證稱，被告將機車龍頭
    鎖打開後牽走機車，走不到5公尺就被伊攔下來了等語（見
    本院卷第86頁），是被告牽動告訴人機車之目的並非單純挪
    移車輛，而係為竊取之目的而牽走告訴人機車等情，至為顯
    然。此外，復有臺北市政府警察局中山分局扣押筆錄、扣押
    物品目錄表、贓物認領保管單、現場照片2張附卷可資佐證
    （見偵查卷第18-22頁、第25頁），是本案事證明確，被告
    之犯行堪以認定，自應依法論科。
五、核被告所為，係犯刑法第320條第1項之竊盜罪。爰審酌被告
    前已有竊盜犯行，經論罪科刑並執行，有臺灣高等法院被告
    前案紀錄表1份在卷可參，素行不佳，復持自備之鑰匙竊取
    他人機車，其行為固已危害社會治安，並造成告訴人之財產
    損失，殊無足取；惟考量其所竊取之機車價值非鉅，竊得後
    不久即遭查獲並將機車發還告訴人，所受損害輕微，及其犯
    罪之動機、目的、生活狀況、智識程度、所生危害暨犯後否
    認犯行之態度等一切情狀，量處如主文所示之刑，並諭知易
    科罰金之折算標準。又被告前開犯行之犯罪時間在96年4 月
    24日以前，且無中華民國96年罪犯減刑條例所定不得減刑之
    情形，爰依同條例第2條第1項第3款規定減其宣告刑2分之1
    ，並依同條例第9條、刑法第41條第1項前段之規定，諭知減
    刑後易科罰金之折算標準，以資懲儆。扣案之鑰匙2支均係
    被告所有且供本件犯罪所用之物，業據被告供明在案（見偵
    查卷第8-9頁），爰均依刑法第38條第1項第2款規定，併予
    宣告沒收。
據上論斷，應依刑事訴訟法第284條之1、第299條第1項前段，刑
法第320條第1項、第41條第1項前段、第38條第1項第2款，刑法
施行法第1條之1，中華民國九十六年罪犯減刑條例第2條第1項第
3款、第7條、第9條，判決如主文。
本案經檢察官蕭方舟到庭執行職務
中　　華　　民　　國　　96　　年　　10　　月　　5 　　日
　　　　　　　　　刑事第十庭    法　官　林柏泓
如不服本判決，應於判決送達後10日內向本院提出上訴狀（應抄
附繕本）。告訴人或被害人如對於本判決不服者，應具備理由請
求檢察官上訴，其上訴期間之計算係以檢察官收受判決正本之日
期為準。
以上正本證明與原本無異。
　　　　　　　　　　　　　　　　書記官　柯貞如
中　　華　　民　　國　　96　　年　　10　　月　　5 　　日
附錄本案論罪科刑法條：
中華民國刑法第320條
（普通竊盜罪、竊佔罪）
意圖為自己或第三人不法之所有，而竊取他人之動產者，為竊盜罪，處
 5 年以下有期徒刑、拘役或 5 百元以下罰金。
意圖為自己或第三人不法之利益，而竊佔他人之不動產者，依前項之規定
處斷。
前二項之未遂犯罰之。
